【裁判字號】    97,抗,1373
【裁判日期】    980119
【裁判案由】    妨害公務
【裁判全文】
臺灣高等法院刑事裁定                  97年度抗字第1373號
抗  告  人
即  被  告  甲○
上列抗告人因妨害公務案件，不服臺灣臺北地方法院中華民國97
年11月25日裁定（97年度易字第2349號），提起抗告，本院裁定
如下：
    主  文
抗告駁回。
    理  由
一、原裁定略以：按「原審法院認為上訴不合法律上之程式或法
    律上不應准許或其上訴權已經喪失者，應以裁定駁回之。」
    刑事訴訟法第362 條前段定有明文。又如當事人對於判決有
    所不服者，雖得依法提起上訴，然被告之上訴，應就原審所
    為對自己不利益之判決，請求上訴審法院予以撤銷變更為對
    自己較為有利判決為限。若原判決已判決被告無罪，於形式
    上對被告而言並無任何不利，自無從為何變更，是法律上不
    應准許此種上訴。查本院97年度易字第2349號判決，係認不
    能證明被告甲○犯罪，因之為其無罪之判決，揆諸前段說明
    ，被告甲○縱對判決內理由論述有所質疑，仍無上訴之權利
    ，其上訴於法律上不應准許，因依刑事訴訟法第362 條以裁
    定駁回被告甲○之上訴等語。
二、抗告意旨略以：原裁定認「被告之上訴，應就原審所為對自
    己不利益之判決，請求上訴審法院予以撤銷變更為對自己較
    為有利判決為限」，係其個人看法，並無法律規定。況縱認
    上開見解正確，但抗告人認判決理由，似認警察依法行事，
    毫無錯誤，抗告人本即有罪，只是沒有證據證明，如此之理
    由，對抗告人之名譽、精神產生莫大之委屈，且對抗告人爾
    後訴就警察傷害、誣告、瀆職、凌虐、結夥搶劫、妨害自由
    、毀損、湮滅證據等重罪極為不利，更對抗告人申請國賠造
    成莫大影響云云。
三、經查：按「刑事被告之上訴，自以受有不利益之裁判，為求
    自己利益起見請求救濟者，方得為之，若原判決並未論罪科
    刑，即無不利益之可言，自不得上訴。」，最高法院著有20
    年上字第1241號判例意旨可資參照。而被告上訴之利益或不
    利益，應就一般客觀情形觀之，並非以被告之主觀利益為準
    ，是以刑事被告之上訴，自以受有不利益之裁判為求自己利
    益起見，請求救濟者，方得為之，若原判決，並未論罪科刑
    ，即無不利益之可言，自不得上訴。查本件原法院97年度易
    字第2349號判決，係就抗告人甲○被訴妨害公務部分，諭知
    無罪，對抗告人而言即無不利益之可言，依上說明，抗告人
    就此提起上訴，即非合法。至抗告人又以上開判決之理由，
    對抗告人之名譽、精神產生莫大之委屈，且對抗告人爾後訴
    就警察傷害、誣告、瀆職、凌虐、結夥搶劫、妨害自由、毀
    損、湮滅證據等重罪極為不利，更對抗告人申請國賠造成莫
    大影響云云，但此均係抗告人主觀上之利益是否受侵害，而
    得另案提起民、刑事訴訟或行政訴訟，均無礙於原判決認定
    抗告人無罪之結果，抗告人執此爭辯，亦嫌無據。抗告人遽
    以提起本件抗告，為無理由，應予駁回。
三、據上論結，應依刑事訴訟法第412條，裁定如主文。
中    華    民    國    98    年    1     月    19    日
                  刑事第十九庭 審判長法  官  黃金富
                                     法  官  魏新國
                                     法  官  吳  燦
以上正本證明與原本無異。
如不服本裁定，應於收受送達後五日內向本院提出抗告狀。
                                     書記官  廖素花
中    華    民    國    98    年    1     月    20    日


司法院資訊處製作；財團法人民間司法改革基金會備份。
